臺灣士林地方法院刑事判決　　　　　　　　　　　　　九十二年度易字第七七三號
　　聲　請　人　臺灣士林地方法院檢察署檢察官
　　被　　　告　丙○○
右列被告因恐嚇等案件，經檢察官聲請簡易判決處刑（九十二年度偵緝字第三九一號
），本院士林簡易庭認不宜以簡易判決處刑，移由本院刑事庭改依通常程序審理判決
如左：
    主  文
丙○○損壞他人之電鍋、電扇，足以生損害於他人，累犯，處拘役伍拾日，如易科罰
金以佰元折算壹日。又以加害生命、身體之事，恐嚇他人致生危害於安全，累犯，
處有期徒刑陸月，如易科罰金以佰元折算壹日。
    事  實
一、丙○○前曾於民國八十四年間因恐嚇案件，經臺灣高雄地方法院以八十五年度訴
    字第一二號判處有期徒刑一年二月確定（經臺灣高等法院高雄分院以八十五年度
    上訴字第六一一號、最高法院八十五年度臺上字第三七四○號判決上訴駁回），
    於八十六年十一月十日縮刑期滿執行完畢。詎仍不知悔悟，於九十一年五月二十
    日晚上十一時三十分許，夥同甲○○（業經本院以九十二年度簡字第一一六號判
    處拘役三十日確定）、蕭佳福（另經檢察官為不起訴處分）前往臺北市○○區○○路三二號七樓「金蜜夜賓館」七○五室，尋找丁○○理論，一言不合，丙○○
    竟與甲○○基於共同傷害之犯意聯絡，二人聯手徒手毆打丁○○，丙○○另基於
    毀損之犯意，以腳踢翻現場電鍋及持電扇（均為金蜜夜賓館負責人乙○○所有之
    物）砸向丁○○背部，致丁○○受有左側背部血腫及瘀血之傷害（傷害部分業據
    丁○○偵查中撤回對丙○○之告訴），電鍋、電扇亦因此損壞。乙○○因聽聞賓
    館七○五室內傳出打鬥爭吵聲響，即上樓察看，丙○○不服制止，竟於房門開啟
    且特定多數人在場之情況下，公然出言侮辱並恫稱：「幹你娘雞歪！你要是要生
    活，就不要報警，不然你試試看！」（台語）等語，乙○○因而心生畏懼，致生
    危害於乙○○生命、身體之安全。
二、案經乙○○訴由臺北市政府警察局大同分局報請臺灣士林地方法院檢察署檢察官
    偵查聲請簡易判決處刑。
    理  由
一、訊據被告丙○○矢口否認前開各情，辯以：伊當天喝醉酒，係不小心踢到電鍋，
    並未弄壞電扇，亦未辱罵告訴人乙○○三字經或恐嚇稱：「你要是要生活，就不
    要報警，不然你試試看！」云云。惟查：
  (一)右揭犯罪事實，業據告訴人乙○○於警訊、偵審中指訴綦詳，核與證人甲○○、
    蘇金財偵查中證述情節相符，並有電扇遭毀損之照片二幀附卷可稽。而丁○○確
    實受有左側背部血腫及瘀血之傷害，亦有馬偕紀念醫院診斷證明書一份在卷足參
    ，事證明確。
  (二)被告雖以右揭情詞置辯，然查：
    1.就毀損電鍋、電扇而言，被告於警訊時供稱：伊有用腳踢電扇，電扇隨之解體
      ，但並未毀損電鍋（參見九十一年度偵字第五三四一號偵查卷第十一頁至第十
      二頁）云云；偵查中起先亦供稱：伊不小心踢壞置於地上之電扇（參見同上偵
      查卷第五十二頁反面、九十二年度偵緝字第三九一號偵查卷第三十八頁）云云
      ，嗣又改稱：伊確實有踢到電鍋沒錯，電扇係以前的事（參見九十二年度偵緝
      字第三九一號偵查卷第六十三頁）云云；至本院審理時，則又改稱：伊僅係不
      小心踢到電鍋，並無毀損之故意，且從未弄壞電扇（參見本院九十三年四月十
      三日審判筆錄）云云，前後所述不一，顯相矛盾，實難輕信。況被告於本院準
      備程序時即坦承毀損電鍋、電扇之犯行（參見本院九十三年三月十日準備程序
      筆錄），核與證人丁○○於警訊時證稱：「‧‧‧後來丙○○又用賓館內的電
      風扇打我背部使我受傷。」（見九十一年度偵字第五三四一號偵查卷第九頁反
      面）等語、甲○○偵查中證稱：被告拿房內電扇砸丁○○，電扇被砸壞（見同
      上偵查卷第一二五頁、九十二年度偵緝字第三九一號偵查卷第六十二頁）等語
      相符，足認被告上開辯解顯係事後卸責之詞，不足採信。
    2.就公然侮辱、恐嚇而言，被告於偵查中曾表示：當天因喝醉酒，伊記不得是否
      有罵乙○○及恐嚇情事（參見九十一年度偵字第五三四一號偵查卷第五十三頁
      、九十二年度偵緝字第三九一號偵查卷第十六頁）等語，嗣即否認有說過「幹
      你娘雞歪！你要是要生活，就不要報警，不然你試試看！」（見九十二年度偵
      緝字第三九一號偵查卷第六十三頁）云云。惟前述公然侮辱及恐嚇情節，業據
      告訴人乙○○於警訊、偵審中指證歷歷（參見九十一年度偵字第五三四一號偵
      查卷第十七頁、第七十八頁、九十二年度偵緝字第三九一號偵查卷第六十五頁
      、本院九十三年三月十日準備程序筆錄），核與當日一同前往上址金蜜夜賓館
      七○五室尋仇之甲○○於偵查中證稱：「‧‧‧我有聽到被告罵三字經幹你娘
      ‧‧‧（問：被告有無對乙○○說「你要是想生活就不要報警，不然你試試看
      」？）有，我當時就站在旁邊，乙○○在門口，丙○○在房間裡對乙○○說這
      句話。」（見同上偵查卷第六十二頁）等語相符，查證人甲○○與被告係朋友
      關係，素無仇怨，衡情當無誣指之嫌，被告空言否認其情，洵無可採。
  (三)綜上所陳，被告所辯無非圖卸飾詞，當無足取，本件事證已臻明確，其犯行堪以
    認定，應依法論科。
二、核被告所為，係犯刑法第三百五十四條之毀損罪、第三百零九條之公然侮辱罪、
    第三百零五條之恐嚇危害安全罪。被告出言公然侮辱及恐嚇稱：「幹你娘雞歪！
    你要是要生活，就不要報警，不然你試試看！」等語，係以一行為觸犯公然侮辱
    罪及恐嚇危害安全罪，為想像競合犯，依刑法第五十五條之規定，應從重之恐嚇
    危害安全罪處斷。被告所犯上開毀損、恐嚇危害安全罪二罪間，犯意各別，罪名
    不同，應分論併罰之。被告前有事實欄所列前案經判處有期徒刑及執行完畢情形
    ，此有臺灣高等法院被告全國刑案紀錄表一份在卷可按，其前受有期徒刑執行完
    畢，於五年以內再犯本件最重本刑為有期徒刑以上之罪，為累犯，均應依刑法第
    四十七條之規定加重其刑。爰審酌被告素行不佳，其犯罪之動機、目的、刺激、
    手段，恐嚇他人致生危害於安全，所生危害甚鉅，其毀損之物價值不高，及犯罪
    後由飾詞圖卸尚無悔意，迄今尚未與被害人乙○○達成民事和解等一切情狀，分
    別量處如主文所示之刑，並均諭知易科罰金之折算標準，以示懲儆。
據上論斷，應依刑事訴訟法第四百五十二條、第二百九十九條第一項前段，刑法第三
百五十四條、第三百零九條、第三百零五條、第五十五條、第四十七條、第四十一條
第一項，罰金罰鍰提高標準條例第一條前段、第二條，判決如主文。
本案經檢察官簡志龍到庭執行職務
中　　　華　　　民　　　國　　九十三　　年　　　四　　　月　　二十七　　日
                                  臺灣士林地方法院刑事第六庭
                                      審判長法　官  趙  文  卿
                                            法  官  彭  洪  媛
                                            法  官  李  昆  霖
右正本證明與原本無異。
如不服本判決，應於判決送達後十日內，向本院提出上訴狀。
                                            書記官  陳  佳  伶
中　　　華　　　民　　　國　　九十三　　年　　　四　　　月　　二十八　　日
附錄本案論罪科刑法條：
刑法第三百五十四條
  毀棄、損壞前二條以外之他人之物或致令不堪用，足以生損害於公眾或他人者，處二
年以下有期徒刑、拘役或五百元以下罰金。
刑法第三百零九條
  公然侮辱人者，處拘役或三百元以下罰金。
  以強暴犯前項之罪者，處一年以下有期徒刑、拘役或五百元以下罰金。
刑法第三百零五條
  以加害生命、身體、自由、名譽、財產之事，恐嚇他人致生危害於安全者，處二年以
下有期徒刑、拘役或三百元以下罰金。
